臺灣板橋地方法院刑事判決　　　　　　　100年度易字第864號
公　訴　人　臺灣板橋地方法院檢察署檢察官
被　　　告　劉昂星
上列被告因竊盜案件，經檢察官提起公訴（100 年度偵字第5066
號），被告於準備程序中就被訴事實為有罪之陳述，經本院裁定
行簡式審判程序審理，並判決如下：
    主  文
劉昂星竊盜，累犯，處拘役伍拾日，如易科罰金，以新臺幣壹仟
元折算壹日；又竊盜，累犯，處拘役伍拾日，如易科罰金，以新
臺幣壹仟元折算壹日，扣案之機車鑰匙壹把，沒收。應執行拘役
玖拾日，如易科罰金，以新臺幣壹仟元折算壹日，扣案之機車鑰
匙壹把，沒收。
    事  實
一、劉昂星前因竊盜案件，經臺灣臺中地方法院以98年度簡字第
    389 號判決有期徒刑3 月、3 月、拘役45日、拘役45日、拘
    役45日確定；又因竊盜案件，經同法院以98年度中簡字第
    473 號判決有期徒刑3 月確定，上揭2 罪，有期徒刑部分經
    同法院以98年度聲字第2711號裁定應執行有期徒刑7 月，於
    民國98年10月2 日經送監後再以易科罰金執行完畢。詎仍不
    知悔改，分為下列犯行：（一）於100 年1 月27日14時10分
    許，騎乘腳踏車行經位於新北市○○區○○路247 號之「第
    一家庭社區」大樓門口前，見該大樓之大門未關，竟意圖為
    自己不法所有，侵入上揭大樓地下室內（侵入住宅部分，未
    據告訴），竊取上揭社區所有並由吳金月管領之抽水馬達2
    個（價值約新臺幣【下同】1,000 元），得手後將上揭抽水
    馬達2 個搬運至上揭大樓門口時，發現無法以腳踏車搬運。
    （二）復另行起意，於同日14時15分許，在上揭大樓門口，
    以自備鑰匙啟動電門之方式，竊取莊永環所有之車號SEO-82
    8 號輕型機車1 部（價值約3,000 元）得手，並以該機車搭
    載所竊取之上揭抽水馬達2 個離去。嗣於同日14時20分許，
    在新北市○○區○○路136 巷口為警攔檢而查獲，並扣得機
    車鑰匙1 把。
二、案經莊永環告訴新北市政府警察局三峽分局移送臺灣板橋地
    方法院檢察署檢察官偵查起訴。
    理  由
一、本案被告劉昂星所犯係死刑、無期徒刑、最輕本刑為3 年以
    上有期徒刑或高等法院管轄第一審案件以外之罪，其於準備
    程序中就被訴事實為有罪之陳述，經本院告知簡式審判程序
    之旨，並聽取檢察官、被告之意見後，依刑事訴訟法第273
    條之1 第1 項裁定進行簡式審判程序，合先敘明。
二、上揭犯罪事實，業據被告劉昂星於警詢、偵查及本院審理中
    坦承不諱，核與證人即被害人吳金月、告訴人莊永環於警詢
    中之證述（100 年度偵字第8 至11頁）相符，並有新北市政
    府警察局三峽分局扣押筆錄1 份（同上偵卷第13至16頁）、
    贓物認領保管單2 紙（同上偵卷第21、22頁）、證物指認照
    片7 張（同上偵卷第28至32頁）在卷可佐，足認被告上揭自
    白核與事實相符，應堪採信。本件罪證明確，被告犯行洵堪
    認定，自應依法論科。
三、查被告行為後，刑法第321 條第1 項業於100 年1 月26日修
    正公布，並於同年1 月28日施行。關於刑法變更後之新舊法
    律適用問題，應依刑法第2 條第1 項「行為後法律有變更者
    ，適用行為時之法律。但行為後之法律有利於行為人者，適
    用最有利於行為人之法律」規定。又刑法第321 條第1 項第
    1 款之構成要件，修正前之規定為: 「於夜間侵入住宅或有
    人居住之建築物、船艦，或隱匿其內而犯之者。」，修正後
    之規定為：「侵入住宅或有人居住之建築物、船艦或隱匿其
    內而犯之者。」，惟同條款之法定刑由「6 月以上5 年以下
    有期徒刑」，修正為「6 月以上5 年以下有期徒刑，得併科
    新臺幣10萬元以下罰金」。依此，被告所涉上揭事實欄一、
    （一）部分之行為，依修正前之規定，僅於夜間侵入住宅或
    有人居住之建築物、船艦或隱匿而竊盜者，始構成該條項之
    加重竊盜罪，但依修正後之規定，則不論其為日間或夜間，
    均應構成本條項之加重竊盜罪，比較新舊法之結果，行為後
    之法律並未較有利於被告，揆諸上揭刑法第2 條第1 項前段
    之規定，被告不應適用修正後之刑法第321 條第1 項第1 款
    之規定，而應依刑法第320 條第1 項規定論處。
四、核被告所為，係犯刑法第320 條第1 項普通竊盜罪。被告所
    涉上揭2 竊盜犯行，時間雖屬密接，然係被告係因無法以腳
    踏車搬運所竊得之抽水馬達2 個，才另行起意竊取上揭機車
    ，其犯意各別，且所侵害法益亦不相同，應予分論併罰。被
    告有如事實欄所示之犯罪科刑執行情形，有臺灣高等法院被
    告前案紀錄表在卷可佐，其於有期徒刑執行完畢後5 年內，
    故意再犯本件有期徒刑以上之罪，為累犯，應依刑法第47條
    第1 項之規定加重其刑。爰審酌被告前有竊盜前科，有臺灣
    高等法院被告前案紀錄表1 份附卷可參，素行非佳，正值青
    壯竟不思循正途賺取所需，為圖一己之私，任意竊取他人之
    財物，行為殊屬不當，對被害人之財產權及社會治安均造成
    相當之危害，並兼衡其於犯後坦承犯行，態度尚佳，及犯罪
    之動機、目的、手段、告訴人（被害人）所生損害程度等一
    切情狀，分別量處如主文所示之刑，並諭知易科罰金之折算
    標準，再定其應執行刑及易科罰金之折算標準，以資懲儆，
    扣案之機車鑰匙1 把，係供犯罪所用之物且屬被告所有，業
    據被告於審理中供述在卷，爰依刑法第38條第1 項第2 款之
    規定諭知沒收。
據上論斷，應依刑事訴訟法第273 條之1 第1 項、第299 條第1
項前段，修正前刑法第320 條第1 項、第47條第1 項、第41條第
1 項、第51條第6 款、第38條第1 項第2 款，刑法施行法第1 條
之1 第1 項、第2 項前段，判決如主文。
本案經檢察官李美金到庭執行職務。
中    華    民    國   100    年    4     月    29    日
                  刑事第十二庭  法  官  張誌洋
以上正本證明與原本無異
如不服本判決應於送達後10日內向本院提出上訴狀
                                書記官  張桐嘉
中    華    民    國   100    年    4     月    29    日
附錄本案論罪科刑法條全文：
中華民國刑法第320條
（普通竊盜罪、竊佔罪）
意圖為自己或第三人不法之所有，而竊取他人之動產者，為竊盜
罪，處5  年以下有期徒刑、拘役或 5 百元以下罰金。
意圖為自己或第三人不法之利益，而竊佔他人之不動產者，依前
項之規定處斷。
前二項之未遂犯罰之。